【裁判字號】    94,訴,4305
【裁判日期】    950126
【裁判案由】    毒品危害防制條例
【裁判全文】
臺灣高雄地方法院刑事判決              94年度訴字第4305號
公  訴  人  臺灣高雄地方法院檢察署檢察官
被      告  甲○○
                      號
上列被告因違反毒品危害防制條例案件，經檢察官提起公訴（94
年度毒偵字第8145號），被告於本院準備程序進行中，就被訴事
實為有罪之陳述，經本院告知簡式審判程序意旨，並聽取公訴人
及被告之意見後，本院合議庭裁定由受命法官獨任依簡式審判程
序審理，判決如下：
    主  文
甲○○連續施用第一級毒品，累犯，處有期徒刑壹年。
    事  實
一、甲○○前因施用毒品案件，經本院裁定送勒戒處所觀察、勒
    戒後，因有繼續施用毒品之傾向，又經本院裁定令入戒治處
    所施以強制戒治，嗣經戒治所評定合格，認無繼續戒治之必
    要，經本院以90年度毒聲字第6405號裁定停止戒治，所餘戒
    治期間，付保護管束，復經本院裁定撤銷停止戒治，於91年
    8 月4 日強制戒治執行完畢，由臺灣高雄地方法院檢察署檢
    察官以92年度戒毒偵字第227 號不起訴處分確定；復因施用
    毒品案件，經該署檢察官以92年度毒偵字第4471號起訴並聲
    請強制戒治，由本院裁定令入戒治處所施以強制戒治1 年，
    於93年1 月9 日因法律修正報結執行程序出所，另經本院以
    92年度訴字第2226號判決判處有期徒刑7 月確定，而於94年
    3 月21日縮刑期滿執行完畢。
二、甲○○仍未知戒慎，明知海洛因業經公告列為毒品危害防制
    條例第2 條第2 項第1 款之第一級毒品，不得非法持有、施
    用，竟於前次強制戒治執行完畢釋放後5 年內，基於施用第
    一級毒品海洛因之概括犯意，於94年9 月10日11時起至95年
    1 月17日21時許止，連續在高雄市○○路某空地上，以將第
    一級毒品海洛因置於注射針筒摻水混合後注射身體之方式，
    約每星期施用第一級毒品海洛因1 次。嗣於94年9 月11日21
    時30分許，在高雄市○○區○○街59號，因另涉竊盜案件，
    為警當場查獲，經其同意採尿送驗，尿液鑑驗結果呈嗎啡陽
    性反應而知悉上情。
三、案經高雄市政府警察局三民第二分局移送臺灣高雄地方法院
    檢察署檢察官偵查起訴。
    理  由
一、本件被告甲○○所犯為死刑、無期徒刑、最輕本刑為3 年以
    上有期徒刑以外之罪，其於準備程序進行中，就被訴事實為
    有罪之陳述，經告知簡式審判程序之旨，並聽取當事人之意
    見後，本院合議庭裁定由受命法官獨任進行簡式審判程序，
    合先敘明。
二、上開事實，業據被告於本院審理時坦承不諱，且其為警查獲
    時所採取之尿液，經送請高雄市立凱旋醫院檢驗結果，確呈
    嗎啡陽性反應，有該院94年9 月19日出具之濫用藥物尿液檢
    驗報告、濫用藥物尿液檢體監管記錄表各1 紙附卷可稽。是
    被告上開自白與事實相符，自可採為認定事實之證據，其施
    用第一級毒品之犯罪事實，堪以認定。被告前因施用毒品案
    件，經本院裁定觀察勒戒、強制戒治，於91年8 月4 日強制
    戒治期滿，由臺灣高雄地方法院檢察署為不起訴處分確定；
    復因施用毒品案件，經該署檢察官起訴並聲請強制戒治，由
    本院裁定令入戒治處所施以強制戒治1 年，於93年1 月9 日
    因法律修正報結執行程序出所，另經本院判處有期徒刑7 月
    確定，而於94年3 月21日縮刑期滿執行完畢之事實，有臺灣
    高等法院被告前案紀錄表、本院被告院內索引卡紀錄表及臺
    灣高雄地方法院檢察署刑案資料查註紀錄表各乙份附卷可參
    ，其於強制戒治執行完畢釋放後，5 年內再犯本件施用第一
    級毒品罪，事證明確，應予依法論科。
三、按對於施用毒品者之追訴，依毒品危害防制條例第23條第2
    項規定：「觀察、勒戒或強制戒治執行完畢釋放後，5 年內
    再犯第10條施用毒品之罪者，應依法追訴。」本件被告曾前
    因施用毒品案件，由檢察官起訴並聲請強制戒治，經本院裁
    定令入戒治處所施以強制戒治，於93年1 月9 日因法律修正
    報結執行程序，另經本院判處有期徒刑7 月確定，而於94年
    3 月22日出監，其於強制戒治執行完畢釋放後，5 年內再犯
    本件施用毒品案件，依毒品危害防制條例第23條第2 項之規
    定，應依法追訴。核被告所為，係犯毒品危害防制條例第10
    條第1 項之施用第一級毒品罪。被告持有第一級毒品進而施
    用，持有之低度行為為施用之高度行為所吸收，不另論持有
    毒品之罪。被告先後多次施用第一級毒品之犯行，時間緊接
    ，係犯相同之罪名，顯係出於概括之犯意為之，為連續犯，
    應依刑法第56條之規定以一罪論，並加重其刑。又其前因違
    反毒品危害防制條例案件，經本院判處有期徒刑7 月確定，
    於94年3 月21日執行完畢，此有臺灣高等法院被告前案紀錄
    表及臺灣高雄地方法院檢察署刑案資料查註紀錄表各乙份在
    卷可稽，其於5 年以內再犯本件有期徒刑以上之罪，為累犯
    ，應依刑法第47條規定加重其刑，並遞加重之。至被告於本
    院審理中坦承於94年9 月10日11時許至95年1 月17日21時許
    止之施用第一級毒品海洛因之犯行，雖未據起訴，惟與已起
    訴論罪科刑部分，有連續犯之裁判上一罪關係，為起訴效力
    所及，既經查明，本院自得一併審究，附此敘明。爰審酌被
    告前因犯施用毒品案件，經1 次觀察勒戒、2 次強制戒治，
    分別經不起訴處分及法院判決執行完畢，仍未能徹底戒絕毒
    品，顯見其無戒毒悔改之意，本不易寬貸；惟念其施用毒品
    乃自戕行為，尚未對他人造成危害，且犯後已坦承犯行，態
    度良好等一切情狀，量處如主文所示之刑。
據上論斷，應依刑事訴訟法第273 條之1 第1 項、第299 條第1
項前段，毒品危害防制條例第10條第1 項，刑法第11條前段、第
56條、第47條，判決如主文。
中    華    民    國    95    年    1     月    26    日
                  刑事第六庭    法  官  楊佩蓉
以上正本證明與原本無異。
如不服本判決，應於收受送達後10日內向本院提出上訴書狀。
                                書記官  翁淑珮
中    華    民    國    95    年    1     月    26    日
附錄本案判決論罪科刑法條：
毒品危害防制條例第10條第1 項
施用第一級毒品者，處6 月以上5 年以下有期徒刑。


司法院資訊處製作；財團法人民間司法改革基金會備份。
